臺灣臺北地方法院刑事判決　　　　　　　100年度易字第467號
公　訴　人　臺灣臺北地方法院檢察署檢察官
被　　　告　陳澍鋒
上列被告因竊盜案件，經檢察官提起公訴（100 年度偵字第2033
號），嗣於本院準備程序中，被告就被訴事實為有罪之陳述，經
告以簡式審判之要旨，並聽取當事人意見後，本院裁定進行簡式
審判程序，判決如下：
    主  文
陳澍鋒犯竊盜罪，共貳罪，各處有期徒刑月，如易科罰金，均
以新臺幣壹仟元折算壹日。應執行有期徒刑伍月，如易科罰金，
以新臺幣壹仟元折算壹日。
    事  實
一、陳澍鋒為向陳柔帆購買手機，遂相約於民國99年12月22日上
    午8 時許，在臺北市中正區○○○路臺北火車站北二門出口
    見面，竟意圖為自己不法所有之犯意，趁陳柔帆購買飲料不
    備之際，趁機竊取陳柔帆所有之蘋果牌、iphone3G手機（序
    號00 0000000000000號）1 支，得手後隨逃離現場；另基於
    意圖為自己不法所有之犯意，於99年12月30日晚間10時30分
    許，在臺北市中正區○○○路○ 段23號7 樓之Investors
    Trust 理財顧問公司，趁業務員唐國璽離開座位與同事商討
    事情之際，竊取唐國璽置放於桌上之索尼愛立信廠牌X10i型
    手機（序號00000000000000-0）1 支，得手後隨即逃離現場
    。嗣經警循線追查，始悉上情。
二、案經臺北市政府警察局信義分局報請臺灣臺北地方法院檢察
    署檢察官偵查後起訴。
    理  由
一、本件被告陳澍鋒所犯刑法第320 條第1 項之普通竊盜罪，非
    死刑、無期徒刑、最輕本刑為3 年以上有期徒刑之罪，被告
    於本院準備程序進行中，就被訴事實為有罪之陳述，經本院
    認合於刑事訴訟法第273 條之1 第1 項之規定，裁定進行簡
    式審判程序，合先敘明。
二、上開犯罪事實，業據被告於警詢、偵訊、本院準備程序及簡
    式審判程序時坦承不諱（見100 年度偵字第2033號卷第7 至
    14頁、第65至66頁、本院卷第105 至110 頁），並經證人即
    被害人陳柔帆、唐國璽於警詢時證述明確（見100 年度偵字
    第2033號卷第18至20頁、第24至25頁、第29至32頁、本院卷
    第61至64頁、第75至77頁），此外，復有贓物認領保管單、
    照片4 張、被告於Investors Trust 理財顧問公司所填寫之
    計畫認購合約書、臺北市政府警察局信義分局自願受搜索同
    意書、搜索扣押筆錄、扣押物品目錄表、扣押物品收據等在
    卷可參（見100 年度偵字第2033號卷第26至28頁、第34頁、
    第36至41頁），足認被告之自白核與事實相符而堪採信。綜
    上，本案事證明確，被告犯行均以認定，應予依法論科。
三、核被告所為，均係犯刑法第320 條第1 項之竊盜罪。被告所
    犯上開兩罪，犯意各別，行為互殊，應予分論併罰。爰審酌
    被告不循正當途徑獲取財物，竟圖不勞而獲，竊取他人財物
    ，妨害社會治安，缺乏尊重他人財產權之觀念，實有不該，
    且前有竊盜、詐欺、偽造文書等前科紀錄，素行非佳，有臺
    灣高等法院被告前案紀錄表在卷可參，惟念其犯後坦承犯行
    ，態度尚可，復衡酌被告學歷為高中肄業，經濟狀況不佳，
    及本件所竊取財物之價值、被告犯罪之動機、目的、手段、
    生活狀況、智識程度等一切情狀，分別量處如主文所示之刑
    並均諭知易科罰金之折算標準，及定其應執行之刑暨諭知易
    科罰金之折算標準，以資儆懲。
四、又本件被害人陳柔帆於上開手機遭被告竊取後，即分別於99
    年12月24日、100 年1 月4 日下午2 時50分許，分別至桃園
    縣政府警察局桃園分局武陵派出所、臺北市政府警察局中正
    第一分局向警報案，並提供交友網站網頁列印資料及指認被
    告，而被害人唐國璽亦於99年12月31日中午12時59分許即持
    被告所填載之計畫認購合約書至臺北市政府警察局中正第一
    分局忠孝西路派出所報警，是警方業已知悉被告涉有上開重
    嫌，有臺北市政府警察局中正第一分局100 年4 月11日北市
    警中正一分刑字第10030356000 號函及所附被害人陳柔帆、
    唐國璽上開警詢筆錄、指認犯罪嫌疑人紀錄表、交友網站網
    頁列印資料、桃園縣政府警察局桃園分局武陵派出所受理刑
    事案件報案三聯單、臺北市政府警察局中正第一分局忠孝西
    路派出所受理刑事案件報案三聯單等件可參（見本院卷第57
    至80頁），是被告於100 年1 月4 日因另案遭通緝，經警查
    獲後，而於當日晚間11時50分警詢中坦認涉案前，有偵查犯
    罪權限之公務員已有相當理由認被告涉有竊盜罪嫌，則被告
    坦承犯行之行為，僅屬自白，而非自首，自無依刑法第62條
    前段規定予以減輕其刑之餘地，附此敘明。
據上論斷，應依刑事訴訟法第273 條之1 第1 項、第284 條之1
、第299 條第1 項前段，刑法第320 條第1 項、第41條第1 項前
段、第51條第5 款，刑法施行法第1 條之1 ，判決如主文。
本案經檢察官陳仕蘭到庭執行職務。
中    華    民    國   100    年    8     月    23    日
                  刑事第十九庭  法  官  林佑珊
上正本證明與原本無異。
如不服本判決應於收受送達後10日內向本院提出上訴書狀，並應
敘述具體理由；其未敘述上訴理由者，應於上訴期間屆滿後20日
內向本院補提理由書（均須按他造當事人之人數附繕本）「切勿
逕送上級法院」。告訴人或被害人如對於本判決不服者，應具備
理由請求檢察官上訴，其上訴期間之計算係以檢察官收受判決正
本之日期為準。
                                書記官  陳宏璋
中    華    民    國   100    年    8     月    23    日
附錄：本案論罪科刑法條全文
中華民國刑法第320條
（普通竊盜罪、竊佔罪）
意圖為自己或第三人不法之所有，而竊取他人之動產者，為竊盜
罪，處5  年以下有期徒刑、拘役或 5 百元以下罰金。
意圖為自己或第三人不法之利益，而竊佔他人之不動產者，依前
項之規定處斷。
前二項之未遂犯罰之。